# 请教陈版主同一控制下合并处置问题

提问人：抟沙 时间：2016-01-12 14:59:23
请教陈版主：A公司 6 月份花了一千万买了同一控制下B公司100%的股权，B公司净资产只有 900 万，这时候企业按 900 万来确认长投，差额 100 万去冲减盈余公积。企业于 11 月份的时候处置了85%的股权（交易对手也是关联方），收到 850 万，如果按处置的话，就是要把 850 万－900*85%＝ 85 万确认为当期的投资收益，这个实质就是把上年的盈余公积调到了当期的投资收益；第二个问题，就是企业的15%后面的成本不就只剩下了 135 万了，实质上，如果按一整年考虑的话，是 150 万的成本，只是说有 15 万跑去冲盈余公积了。审计人员认为，该两笔业务综合考虑下，实质上企业只是用 150 万收购了B企业的15%的股权，不应影响企业的盈利公积及当年利润，请教陈版主，上述业务如何处理比较合适？

回答人：chenyiwei
1 、可以理解为“如果按处置的话，就是要把 850 万－900*85%＝ 85 万确认为当期的投资收益，这个实质就是把上年的盈余公积调到了当期的投资收益”。 2 、要注意分析这两次股权交易是否为“一揽子交易”。如果是，则你的分析“实质上企业只是用 150 万收购了B企业的15%的股权，不应影响企业的盈利公积及当年利润”成立；如果不是一揽子交易，则还是应当分为一项同一控制下合并和一项处置子公司股权交易分别处理。

提问人：抟沙 时间：2016-01-13 11:06:28
谢谢陈老师，追问一个问题，因A公司原为单体公司，无合并， 2015 年因上述事项中的收购与处置，是否需要编制合并报表？

回答人：chenyiwei
如果不是一揽子交易，则将导致A公司需要编制 2015 年度的合并报表（含前期比较数据）。